臺灣苗栗地方法院刑事判決
110年度易字第481號
公  訴  人  臺灣苗栗地方檢察署檢察官
被      告  邱政雄




上列被告因加重竊盜案件，經檢察官提起公訴 （110年度偵字第
6065號、110年度偵字第7041號），被告於準備程序中就被訴事
實為有罪之陳述，本院改依簡式審判程序審理，判決如下：
    主  文
邱政雄犯攜帶兇器侵入住宅竊盜罪，累犯，處有期徒刑捌月；又
犯侵入住宅竊盜未遂罪，累犯，處有期徒刑肆月，如易科罰金，
以新臺幣壹仟元折算壹日。
未扣案之犯罪所得新臺幣貳萬肆仟壹佰元沒收，於全部或一部不
能沒收或不宜執行沒收時，追徵其價額。
    事  實
一、邱政雄意圖為自己不法之所有，基於竊盜之犯意，分別於：
    ㈠民國110年8月31日夜間7時19分許，侵入苗栗縣○○鄉○○村○○
    0號古欽仁住宅2樓，拿取現場足致人生命危險的兇器不詳鐵
    器1把，敲開樂錢箱後，竊得古欽仁所有放在裡面的現金新
    臺幣（下同）24,100元。㈡110年9月19日下午2時56分許，侵
    入上開住宅2樓翻找財物，然因聽到樓下之古偉祺上樓，乃
    匆忙下樓而竊盜未遂。
二、案經古欽仁訴由苗栗縣警察局苗栗分局報告臺灣苗栗地方檢
    察署檢察官偵查起訴。
    理  由
一、本案被告邱政雄所犯係死刑、無期徒刑或最輕本刑為3年以
    上有期徒刑以外之罪，亦非高等法院管轄之第一審案件，其
    於準備程序進行中，就被訴事實為有罪之陳述，經本院告知
    簡式審判程序進行審理，是依刑事訴訟法第273條之2規定，
    本案之證據調查，不受同法第159條第1項、第161條之2、第
    161條之3、第163條之1及第164條至第170條規定之限制，合
    先敘明。
二、訊據被告邱政雄於警詢、偵訊及本院審理中坦承不諱（見11
    0年度偵字第6065號卷【下稱偵卷一】第45至49、89至91、1
    05至107頁，110年度偵字第7041號卷【下稱偵卷二】第37至
    41頁，本院卷第76、77、82、84頁），核與證人即告訴人古
    欽仁於警詢時之證述、證人古偉祺於警詢及偵訊時證述情節
    相符（見偵卷一第51至53、55至57、123、124頁，偵卷二第
    43至45頁），並有大東金母道場樂田箱收款明細1份、採證
    照片8張及監視器擷取照片29張在卷可參（見偵卷一第63至6
    9頁，偵卷二第47至65、67頁）。足認被告之自白與事實相
    符，應堪採信。本案事證明確，被告犯行洵堪認定，均應依
    法論科。
三、論罪科刑部分：
  ㈠按刑法第321條第1項第3款之攜帶兇器竊盜罪，係以行為人攜
    帶兇器竊盜為其加重條件，此所謂兇器，其種類並無限制，
    凡客觀上足對人之生命、身體、安全構成威脅，具有危險性
    之兇器均屬之，且祇須行竊時攜帶此種具有危險性之兇器為
    已足，並不以攜帶之初有行兇之意圖為必要（最高法院79年
    台上字第5253號判例可資參照）。查被告為事實一㈠之竊盜
    犯行時，係持現場尋找之長型鐵器撬開樂錢箱等情，此有監
    視器錄影畫面翻拍照片在卷可稽（見偵卷二第54至65頁），
    且業據被告於本院審理時供承明確（見本院卷第84頁），顯
    見質地堅硬，是如持以攻擊人之身體，足以危害人之身體、
    生命安全，自屬兇器甚明。
  ㈡核被告事實一㈠所為，係犯刑法第321條第1項第1款、第3款之
    攜帶兇器侵入住宅竊盜罪，事實一㈡所為，犯刑法第321條第
    2項、第1項第1款之侵入住宅竊盜未遂罪。被告所犯上開2罪
    ，犯意各別，行為互殊，應分論併罰。
  ㈢被告前①因竊盜等案件，經本院以108年度聲字第427號定應執
    行有期徒刑1年確定；②因竊盜案件，經臺灣新竹地方法院以
    107年度易字第1075號判處有期徒刑5月確定；③因竊盜案件
    ，經本院以108年度易字第182號判處有期徒刑3月確定；④因
    妨害自由案件，經本院以107年度易字第812號判處拘役50日
    確定，上開①至③所處有期徒刑部分經接續執行，於109年11
    月5日執行完畢，復接續執行④之拘役刑，於109年12月5日執
    行完畢出監等情，有臺灣高等法院被告前案紀錄表1 份在卷
    可參，其於受有期徒刑執行完畢後，5年以內故意再犯本案
    有期徒刑以上之罪，為累犯，考量前案之徒刑執行並無顯著
    成效，對於刑罰之反應力薄弱，適用累犯規定予以加重，不
    致生被告所受之刑罰超過其應負擔罪責，導致其人身自由因
    此遭受過苛之侵害，而有不符憲法罪刑相當原則，進而牴觸
    憲法第23條比例原則情形，爰依刑法第47條第1項規定加重
    其刑。被告已著手於本案事實一㈡所載之加重竊盜犯罪行為
    之實行而不遂，為未遂犯，應依刑法第25條第2項規定減輕
    其刑，並依刑法第71條第1項規定，先加後減之。
  ㈣爰審酌被告前有犯竊盜、詐欺、違反公司法、商業會計法、
    妨害自由等罪之犯罪科刑紀錄（累犯部分不重複評價），此
    有臺灣高等法院被告前案紀錄表1份附卷可查，其猶未能警
    惕悔改，不思依循正當途徑賺取所需，竟冀望不勞而獲，先
    攜帶兇器侵入他人住宅竊盜既遂後，再次侵入他人住宅竊盜
    未遂，所為實不足取，惟念及被告犯後已知坦承犯行，態度
    尚可，兼衡被告於本院審理中自陳職業為臨時工、日薪800
    至1,100元、智識程度國小肄業、罹有氣喘之生活狀況等一
    切情狀，分別量處如主文所示之刑，並就侵入住宅竊盜未遂
    罪部分，諭知易科罰金之折算標準。
  ㈤查本案被告事實一㈠所竊得之現金2萬4,100元，為其犯罪所得
    ，且未扣案，應依刑法第38條之1第1項前段及第3項規定諭
    知沒收，於全部或一部不能沒收或不宜執行沒收時，追徵其
    價額。至被告犯事實一㈠加重竊盜罪所用之不詳鐵器，非被
    告所有之物，並未扣案，且非違禁物，亦不具刑法上之重要
    性，爰不另為沒收之諭知，附此敘明。
據上論斷，應依刑事訴訟法第273條之1第1項、第299條第1項前
段，刑法第321條第2項、第1項第1款、第1項第3款、第47條第1 
項、第25條第2項、第38條之1第1項前段、第3項，刑法施行法第
1條之1第1項，判決如主文。
本案經檢察官林圳義提起公訴，檢察官楊岳都到庭執行職務。
中　　華　　民　　國　　111 　年　　3 　　月　　3 　　日
                  刑事第四庭  法  官  郭世顏
以上正本證明與原本無異。　　　　　　　　　　　　　　　　如不服本判決應於收受判決後20日內向本院提出上訴書狀，並應敘述具體理由。其未敘述上訴理由者，應於上訴期間屆滿後20日內向本院補提理由書(均須按他造當事人之人數附繕本)「切勿逕送上級法院」。告訴人或被害人如對本判決不服者，應具備理由請求檢察官上訴，其上訴期間之計算係以檢察官收受判決正本之日期為準。　　　　　　　　　　　　　　　　　　　　　　　　　　　　　　　　　　　　   書記官  呂  彧
中　　華　　民　　國　　111 　年　　3 　　月　　3 　　日

附錄本案論罪科刑法條全文：
中華民國刑法第321條
犯前條第1項、第2項之罪而有下列情形之一者，處6月以上5年以
下有期徒刑，得併科50萬元以下罰金：
一、侵入住宅或有人居住之建築物、船艦或隱匿其內而犯之。
二、毀越門窗、牆垣或其他安全設備而犯之。
三、攜帶兇器而犯之。
四、結夥三人以上而犯之。
五、乘火災、水災或其他災害之際而犯之。
六、在車站、港埠、航空站或其他供水、陸、空公眾運輸之舟、
    車、航空機內而犯之。
前項之未遂犯罰之。